【裁判字號】    95,易,1036
【裁判日期】    950630
【裁判案由】    竊盜
【裁判全文】
臺灣板橋地方法院刑事判決              95年度易字第1036號
公  訴  人  臺灣板橋地方法院檢察署檢察官
被      告  乙○○
                    （另案在臺灣士林看守所執行中）
上列被告因竊盜案件，經檢察官提起公訴（95年度偵字第4578、
5614號），本院合議庭裁定由受命法官獨任依簡式審判程序，判
決如下：
    主  文
乙○○連續結夥三人以上攜帶兇器毀壞安全設備竊盜，累犯，處
有期徒刑壹年貳月。扣案如附表貳所示之物均沒收之。
    事  實
一、乙○○前於民國（下同）九十年間，因竊盜案件，經本院以
    九十年度重簡字第一四０四號判處有期徒刑三月確定，於九
    十一年五月二十二日執行完畢（構成累犯），仍不知悔改，
    與王福清、黃恩萍（以上二人所涉犯行部分，因屬渠等前案
    判決既判力所及，經檢察官另為不起訴處分）及真實姓名年
    籍不詳綽號「小文」、「小雨」之成年女子共同基於意圖為
    自己不法所有之概括犯意，於附表所示犯罪時間，以俗稱「
    闖空門」方式，先由乙○○駕車載送王福清、黃恩萍及綽號
    「小文」或「小雨」之女子，前往附表一所示之犯罪地點後
    ，利用被害人住處無人時，由王福清與黃恩萍或「小文」、
    「小雨」等人，持客觀上可供作兇器使用之小型油壓剪、梅
    花板手、小刀、一字起子、十字起子、尖嘴鉗等工具，以破
    壞大門門鎖安全設備之方式侵入屋內竊取財物（被害人、竊
    得財物詳如附表一所示，無故侵入住宅部分均未據告訴），
    得手後再以電話聯絡乙○○開車前往行竊地點接應運送贓物
    。乙○○另承同一概括犯意，於九十四年六月三十日上午十
    時許，趁四下無人之際，獨自一人侵入戊○○開設位於臺北
    縣三重市○○街六二巷二十號二樓之工廠內，徒手竊取電腦
    主機二台、液晶螢幕一台。嗣於九十四年三月十四日十七時
    許，為警在臺北縣新莊市○○○路與環河路口，查獲王福清
    、乙○○二人，並自乙○○駕駛之車號Ｖ六─九一九０號自
    小客車內扣得王福清所有供其行竊所用如附表二所示之工具
    一批。復於同日晚上八時三十分許，為警在臺北縣三重市○○街八十七號金宮旅社六０一室查獲黃恩萍。另因戊○○於
    工廠遭竊後報警處理，為警在上址工廠辦公室後門採得指紋
    一枚，經送驗比對結果係乙○○之指紋而查知上情。
二、案經告訴人丁○○、己○○、甲○○○、丙○○及戊○○訴
    由臺北縣政府警察局板橋分局、三重分局報請臺灣板橋地方
    法院檢察署檢察官偵查起訴，經乙○○於準備程序進行中就
    被訴事實為有罪之陳述，經告知簡式審判程序之旨，並聽取
    當事人之意見後，本院合議庭裁定由受命法官獨任以簡式審
    判程序審理。
    理  由
一、上開事實，業據被告乙○○於本院審理中坦承不諱，核與共
    犯王福清、黃恩萍於警詢、偵查中之陳述及告訴人丁○○、
    己○○、甲○○○、丙○○及戊○○於警詢中之指述相符，
    並有報案三聯單一件、贓物認領保管單二件、內政部警政署
    刑事警察局九十四年八月四日刑紋字第０九四０一一三五二
    一號指紋鑑驗書一件在卷及扣案如附表二所示之行竊工具一
    批足資佐證。足認被告自白與事實相符。本案事證明確，被
    告犯行洵堪認定，應依法論科。
二、核被告乙○○所為，係犯刑法刑法第三百二十一條第一項第
    二款、第三款、第四款之結夥三人攜帶兇器毀壞安全設備竊
    盜罪（如附表一所示之竊盜犯行部分）、刑法第三百二十條
    第一項之竊盜罪、刑法第三百零六條第一項之無故侵入他人
    建築物罪（行竊郭正雄工廠部分）。被告與王福清、黃恩萍
    、真實姓名年籍不詳綽號分別為「小文」、「小雨」之成年
    女子間，有犯意聯絡及行為分擔，均為共同正犯。又被告所
    犯刑法第三百二十條第一項之竊盜罪、刑法第三百零六條第
    一項之無故侵入他人建築物罪二罪間，有方法結果之牽連關
    係，為牽連犯，應依刑法第五十五條規定，從一重之竊盜罪
    處斷。又被告先後多次竊盜犯行，時間緊接，所犯為構成犯
    罪要件相同之罪名，顯係基於概括犯意反覆為之，為連續犯
    ，依刑法第五十六條規定，論以情節較重之結夥三人攜帶兇
    器毀壞安全設備竊盜一罪，並加重其刑。又被告前有如上開
    犯罪事實欄所載之犯罪科刑及執行情形，有臺灣高等法院被
    告前案紀錄表一件在卷可稽，其於有期徒刑執行完畢後五年
    內，再犯有期徒刑以上刑之本罪，為累犯，應依刑法第四十
    七條規定加重其刑，並遞加重之。爰審酌被告素行、犯罪之
    動機、目的、手段、犯罪所得、參與犯罪之程度、犯罪後坦
    承犯行之態度等一切情狀，量處如主文所示之刑，以資懲儆
    。扣案如附表二所示之工具一批，為共犯王福清所有，供犯
    本案竊盜犯行所用之物，業據王福清於警詢中供述明確，爰
    依刑法第三十八條第一項第二款規定，宣告沒收之。
據上論斷，應依刑事訴訟法第二百七十三條之一第一項、第二百
九十九條第一項前段，刑法第二十八條、第五十六條、第三百二
十一條第一項第二款、第三款、第四款、第三百二十條第一項、
第三百零六條第一項、第五十五條、第四十七條、第三十八條第
一項第二款，判決如主文。
本案經檢察官黃怡華到庭執行職務。
中    華    民    國    95    年    6     月    30    日
                  刑事第十九庭    法  官  白光華
右正本證明與原本無異。
如不服本判決，應於判決送達後十日內，向本院提出上訴狀。
                                  書記官  陳靜怡
中    華    民    國    95    年    6     月    30    日
附錄本案論罪科刑法條全文：
中華民國刑法第三百二十一條
犯竊盜罪而有左列情形之一者，處六月以上、五年以下有期徒刑：
一  於夜間侵入住宅或有人居住之建築物、船艦或隱匿其內而犯
    之者。
二  毀越門扇、牆垣或其他安全設備而犯之者。
三  攜帶兇器而犯之者。
四  結夥三人以上而犯之者。
五  乘火災、水災或其他災害之際而犯之者。
六  在車站或埠頭而犯之者。
前項之未遂犯罰之。
附表一
┌──┬────┬────┬────┬────────┐
│編號│犯罪時間│犯罪地點│被害人  │遭  竊  財  物  │
├──┼────┼────┼────┼────────┤
│ 一 │94年2月 │臺北縣蘆│丁○○  │電視1台、電腦1組│
│    │11日    │洲市中原│        │、信用卡1張、現 │
│    │        │路62號2 │        │金新台幣2 萬5000│
│    │        │樓      │        │元。            │
├──┼────┼────┼────┼────────┤
│ 二 │94年2月 │臺北市士│己○○  │金牌6面、金墜子2│
│    │28日    │林區延平│        │個、金戒指4只及 │
│    │        │北路5段 │        │戒指5只、項鍊8條│
│    │        │163巷40 │        │、珠手鍊2 條、支│
│    │        │弄1號4樓│        │票10餘張、皮包5 │
│    │        │        │        │個、旅行袋7 個、│
│    │        │        │        │洋酒9 瓶、女用手│
│    │        │        │        │錶1 支、手機1 支│
│    │        │        │        │、存摺2 本、金融│
│    │        │        │        │卡1 張、現金新台│
│    │        │        │        │幣4 萬元。      │
├──┼────┼────┼────┼────────┤
│ 三 │94年3月 │臺北縣三│甲○○○│男用手錶1 支、皮│
│    │9 日    │重市集美│        │夾3 只、金飾1 批│
│    │        │街112巷 │        │、鎮尺1 個、房屋│
│    │        │29號4樓 │        │所有權狀1 張、信│
│    │        │        │        │用卡3 張、金融卡│
│    │        │        │        │1 張、印章5 個、│
│    │        │        │        │現金約新台幣3 萬│
│    │        │        │        │5000 元。       │
├──┼────┼────┼────┼────────┤
│ 四 │94年3月 │臺北縣三│丙○○  │筆記型電腦1部、 │
│    │11日    │重市集美│        │相機1 台、數位相│
│    │        │街33巷6 │        │機1 台、首飾14件│
│    │        │之2號2樓│        │、美金70元及現金│
│    │        │        │        │約新台幣4 萬1000│
│    │        │        │        │元。            │
└──┴────┴────┴────┴────────┘
附表二
┌───┬───────────────┬──────┐
│編  號│     扣 案 物 名 稱           │  數  量    │
├───┼───────────────┼──────┤
│ 一   │小型油壓剪                    │一支        │
├───┼───────────────┼──────┤
│ 二   │小手電筒                      │二支        │
├───┼───────────────┼──────┤
│ 三   │鴨嘴鉗                        │一支        │
├───┼───────────────┼──────┤
│ 四   │梅花扳手                      │八支        │
├───┼───────────────┼──────┤
│ 五   │美工刀、小刀、摺疊刀          │各一支      │
├───┼───────────────┼──────┤
│ 六   │一字起子                      │二支        │
├───┼───────────────┼──────┤
│ 七   │十字起子                      │一支        │
├───┼───────────────┼──────┤
│ 八   │尖嘴鉗                        │一支        │
├───┼───────────────┼──────┤
│ 九   │一字型小扳手、Ｌ型小扳手      │各一支      │
└───┴───────────────┴──────┘


司法院資訊處製作；財團法人民間司法改革基金會備份。
